臺灣高等法院刑事判決　　　　　　　　　　　九十一年度上更（一）字第二三六號
　　上　訴　人
　　即　被　告　己○○
　　指定辯護人　本院甲○辯護人
右上訴人因強盜等案件，不服臺灣板橋地方法院八十九年度訴更字第六號，中華民國
九十年七月十七日第一審判決（起訴案號：臺灣板橋地方法院檢察署八十六年度偵字
第二四九一七號）提起上訴後，經最高法院發回更審，本院判決如左：
    主  文
原判決撤銷。
己○○無罪。
    理  由
一、公訴意旨略稱：被告己○○與郭永元（所犯盜匪乙罪業經台灣板橋地方法院判處
    有期徒刑八年確定）共同意圖為自己不法之所有，於民國（下同）八十五年十一
    月十八日上午九時許（起訴書誤載為八十五年十二月三十日上午九時二十分許）
    ，分別配戴口罩、手套，並持西瓜刀，於選定作案地點台北縣板橋市○○街二十
    三號三樓後，即扭按該址房屋之門鈴，待丁○○應聲開門之際，被告與郭永元二
    人未經許可即強行侵入上址，並由被告持西瓜刀抵住丁○○，郭永元則進入房間
    內押癸○○至前廳處，被告再以不透明膠帶將癸○○與丁○○二人捆綁，以此強
    暴手段致使癸○○與丁○○二人不能抗拒。嗣由郭永元看守鄧、陳二人，被告則
    進入房間內強取金手鍊、項鍊、戒指及現金新台幣（下同）五千元等財物。二人
    得手後欲離去之際，未料癸○○掙脫膠帶捆綁，並上前與郭永元格鬥，被告意欲
    防護贓物，並基於傷害之犯意，持以西瓜刀砍殺癸○○，使癸○○受有背部刀傷
    之傷害，被告與郭永元見狀，因心虛而慌然逃離現場。嗣經警於同年十二月三十
    日上午九時二十分許，在台北縣板橋市○○○路二六五巷一號南國旅社五０六室
    查獲被告與郭永元二人，並扣得口罩二副（另於被害人住處扣得口罩一個）、手
    套二雙及不透明膠帶一只，因認被告涉牽連犯懲治盜匪條例第五條第一項第一款
    及刑法第二百七十七條第一項、第三百零六條第一項之罪嫌。
二、檢察官認被告涉犯上開犯行係以被告於警訊時之供述及被害人癸○○與丁○○二
    人之指訴，復有口罩二副、手套二雙及不透明膠帶一只扣案為其論據。
三、訊之被告堅決否認有檢察官起訴之犯行，並辯稱：被害人所指述歹徒的身高、體
    型和我不符，被害人描述歹徒的身高是一百六十五公分到一百七十公分，而我只
    有一百五十八公分，就算躺著看也不會相差那麼多。扣案證物是從機車行李箱內
    取出來的，不是歹徒做案的工具，也不是被害人遭搶的財物。在檢察官偵查時，
    已稱『我晚上幫朋友看店，住新莊我朋友處，朋友叫辛○○，電話為00000
    00，由九月到十一月中旬都是看店，十月中旬我到女朋友之父親家住台北縣板
    橋市○○路○段二十八巷六弄七十三號，我女朋友父親謝條可以證明』，當時我
    和謝條女兒庚○○同居，謝條已於今年初死亡，在警察局偵訊時，承認有做案是
    被警察刑求，受不了只好承認等語。
四、按犯罪事實，應依證據認定之，無證據不得推定其犯罪事實；又不能證明被告犯
    罪者，應諭知無罪之判決，刑事訴訟法第一百五十四條及第三百零一條第一項分
    別定有明文。且刑事訴訟法上所謂認定犯罪事實之證據，係指足以認定被告確有
    犯罪行為之積極證據而言，該項證據自須適合於被告犯罪事實之認定，始得採為
    斷罪資料；如未能發現相當證據，或證據不足以證明，自不能以推測或擬制之方
    法，以為裁判之基礎，亦經最高法院著有二十九年上字第三一０五號、三十年上
    字第八一六號、四十年臺上字第八十六號等判例可資參照。經查：
（一）證人即警員丙○○於本院證稱：我只偵訊槍砲部分，偵訊完畢後移送分局三組
      ，強盜部分不是我偵訊的。證人戊○○稱：第三次偵訊的時間寫在第二次偵訊
      之前，可能是寫錯了。偵訊時並無對被告刑求、逼供。證人乙○○稱：先前經
      過兩次偵訊，被告都否認犯案，被害人做完筆錄之後，被告自己坦承犯案，偵
      訊地點就在辦公室內，大家都可以看得到，我不可能對他刑求。證人壬○○證
      稱：我是負責訊問被害人丁○○，丁○○有說歹徒行搶以後還在裡面吃甘蔗，
      而且丁○○是在警察局當面指認被告，並不是依照片指認等語，依上開證人之
      證言及參酌被告供稱「我是被矇住眼睛刑求以後，才被帶到辦公室由乙○○警
      員製作筆錄，我看不到是不是他對我刑求的」等語，再參酌被告於八十五年十
      二月三十日於台灣台北看守所入所體檢表所載「左胸部乳部下方有瘀紅狀觸診
      有痛感」等情（見台灣台北看守所九十年十一月二十日函覆原審之北所衛字第
      六八五七號，及八十七年訴字第二八五號卷第十七頁），就被告之傷痕亦無從
      得知是否於被告接受警訊前即已存在，可知，並無證據證明被告於警訊時之自
      白係警員以不法手段取供而來，被告所為刑求之抗辯係其一己之見，難以憑信
      。然被告之自白，不得作為有罪判決之唯一證據，仍應調查其他必要之證據，
      以察其是否與事實相符，刑事訴訟法第一百五十六條定有明文，故被告有無涉
      犯盜匪罪行仍應依其他必要證據而為判斷是否與事實相符。
（二）證人即被害人丁○○、癸○○固於警訊、偵、審中歷次指訴不移：
    I、證人丁○○於報案當時在警訊中稱：「八十五年十一月十八日九時許，在板
        橋市○○街二十三號三樓我的住處，有二名皆約二十歲左右之男子，一名身
        高約一百七十公分，另一名身高約一百七十五公分，二人皆著深色西裝及褲
        、黑皮鞋、鴨舌帽、戴花色口罩、台灣話口音、外表斯文、講閩南語，他們
        按電鈴後，我隨即開鎖，那二名男子持水果刀撞了進來，他們把我押到第二
        間臥房，用膠帶把我的嘴巴封住，並將手腳綁住，叫我乖乖別出聲，否則要
        殺我。高的那名男子就到第三間臥房將尚在熟睡中的我先生押至與我同一間
        ，同樣用膠帶將嘴巴封住，將手腳綁住，然後對屋內竊取有價值的物品，約
        三十分鐘後，我們倆皆自己鬆綁，當時我先生把正在屋內搜尋的那名男子撲
        倒，我則把門反鎖，另一名男子聽到有聲音即破門而入，與我先生扭打，那
        名高的男子拿手上的西瓜刀往我先生的背部砍了一刀，隨即迅速拿了東西逃
        逸。我損失金手鍊兩條約一兩、金項鍊三條約三兩、金手環伍只約二兩、金
        戒指陸只約六錢、及現金約新臺幣伍仟元左右、郵局提款卡貳張、臺北三信
        及聯邦銀行提款卡各壹張、萬通銀行簽帳卡，共價值約新臺幣捌萬元。我不
        認識也沒見過那二名歹徒，他們皆持約四十五公分左右之西瓜刀，我不清楚
        歹徒乘何種交通工具。我們家最近沒有數目較大的金錢收入」（見八十六年
        偵字第六七三號卷十二頁背、十三頁）。嗣於分局指認時稱：「我與我先生
        癸○○於八十五年十一月十八日九時許，在板橋市○○街二三號三樓遭二名
        歹徒持刀侵入我家中強盜並綑綁我先生及砍殺他，致使背部受傷。經我當面
        指認，己○○及郭永元二人，即是八十五年十一月十八日九時許，侵入我家
        中砍殺癸○○及強盜搜括我家中財物之人。雖然當天他們二人戴鴨舌帽及口
        罩，但他們二人身高、體重、體型、舉止、口音、皮鞋及髮型，均與當天強
        盜我那二名歹徒一模一樣。當天歹徒留在我家中之口罩及彌勒佛項鍊，是歹
        徒砍殺癸○○遭反抗掙扎而掉落在我家第二間臥房。當天他們二人一起持刀
        侵入後，二人即持刀押住我，叫我不准講話，然後由身高較矮的押住我，高
        的進入臥房押住熟睡的癸○○，然後將我們二人以黃色膠帶綑綁後，即搜括
        屋內所有財物，之後因癸○○掙脫膠帶，與高的（郭永元）打鬥，而矮的（
        己○○）即持刀砍殺癸○○，且欲持刀砍殺我，經我握住刀子後，才未被砍
        殺，之後二人即倉惶下樓逃逸。警方日前所查獲之口罩、白色手套及黃色膠
        帶，均與當天歹徒所使用之物，型式相同，而且皮鞋型式也相像。當天我們
        遭強盜之財物為金手鍊一條一兩、項鍊三條三兩、手環二個五錢、戒指六個
        六錢、現金五千元、郵局提款卡二張、臺北三信及聯邦銀行提款卡各乙張、
        萬通銀行ＶＩＳＡ卡乙張，損失約八萬元左右。經我聽己○○講當天的話『
        你若再說話，我就把你殺』之臺語口音與當天強盜時之口音相同，的確是他
        們沒錯」（見八十六年度偵字第六七三號卷第十六頁背至十八頁）。復於檢
        察官訊問時再次指認證稱：「（庭上二位是否當天做案二人？）是的。損失
        金飾及現金五千餘元。卷附照片之物是被告當天做案用之物，被告稱若不知
        金融卡之密碼，要割舌頭」（見八十六年度偵字第六七三號卷第五十六頁）
        。於原審法院訊問時當庭再指認證稱：「所見在庭二人是八十五年十一月十
        八日至我家行搶之人。門尚未開妥便衝進來綑了我夫婦之手、口等而行搶，
        並發生打鬥及砍傷我先生。矮的那位持刀砍傷我先生，因他坐在客廳吃甘蔗
        ，有將口罩拿下，我有看清他的臉。當時二人表示，如不說清楚信用卡密碼
        ，要割我們的手，我被嚇到，所以說他身高僅一百五十餘公分。他們在我家
        停留約五十分鐘，所以我對他們的習慣及體型記得很清楚，所以我絕對沒有
        誤認，我也沒有看錯，被告先前出庭時，對我目光很兇狠，所以我希望不要
        當庭指認他了」等語（見八十九年訴更字第六號一三八頁）。
    II、另被害人癸○○於警訊時稱：「於八十五年十一月十八日九時許，兩名歹徒
        按我住處（板橋市○○街二十三號三樓）電鈴，因我老婆開門，所以歹徒很
        快就撞門進入。兩名歹徒年約二十至二十五歲，較年輕一位身高約一六五公
        分，約二十歲，較高一位約一七０公分，約二十五歲。二名皆著深色西裝外
        套、深色長褲、淺色襯杉，褲子與外套不同顏色、不同款式，頭戴深色鴨舌
        帽、白色口罩，兩人分別持西瓜刀，由較矮一名持咖啡色膠帶綁住我及我太
        太之口，腳、手反綁，並將我及我太太控制於第二間房間，較高之一名歹徒
        至客廳及第三間房間搜刮財物，當較高之歹徒搜刮至第二間時，即以閩南語
        命令另一名歹徒至客廳把守，此時我正好鬆開膠帶並與歹徒打鬥，而我太太
        則要衝出大門，但被較矮的那名歹徒擋住，而我則在打鬥中被西瓜刀劃傷，
        最後較高之歹徒則以閩南語對我說：已經搜完了，不要再對其反抗。說完即
        離去。歹徒一進門即戴白色薄手套，較高者穿黑色皮鞋入屋內，較矮者則未
        穿鞋，較矮者在控制我及我太太時，以台語並持刀逼問我及我太太之提款卡
        號碼，並說：如果領不到，則要再回來讓我們斷手斷腳。因我們皆在樓上，
        不曉得樓下有無人接應。被盜走金手鍊一條一兩、項鍊三條三兩、手環二個
        五錢、戒指六個六錢、現金伍仟元，郵局提款卡二張、台北三信及聯邦銀行
        提款卡各乙張、萬通銀行ＶＩＳＡ卡乙張，損失約捌萬元。我與我太太未與
        人結怨或有財物糾紛。這二名歹徒如果在路上遇見，我能認得。我背部被刀
        劃傷」（見八十六年偵字第六七三號卷第十五、十六頁）。嗣於分局指認且
        稱「我與丁○○於八十五年十一月十八日九時，在板橋市○○街二十三號三
        樓，遭兩名歹徒持刀侵入我家中強盜，並砍殺我致我左後頸受傷。是他們二
        人（指認己○○及郭永元）沒錯，為八十五年十一月十八日九時許，侵入我
        家中強盜並砍殺我之人沒錯。因當天他們戴有口罩，但高的（郭永元）的眼
        神、講話口音、身材體態、皮鞋樣式、白色襪子均相似，是一樣的。矮的（
        己○○）我則認得，他左手戴有勞力士手錶，而且兩人之型態均與當天強盜
        、砍殺我之人相符。當天我在睡覺，較高的（郭永元）拿刀押住我，押我至
        第二個房間，用土黃色膠帶將我與丁○○綑綁後並搜刮財物後，因我掙脫與
        郭永元打鬥，己○○持刀從後方砍殺我，我失去抵抗能力後，他們二人即倉
        惶逃逸。警方所查獲之物，與當天向我行搶所用之物相同的有：土黃色膠帶
        、白手套、皮鞋型式、己○○所戴之勞力士手錶、口罩樣式。當天被強盜之
        財物有金手鍊一條一兩、項鍊三條三兩、手環二個五錢、戒指六個六錢、現
        金伍仟元、郵局提款卡二張、台北三信及聯邦銀行提款卡各乙張、萬通銀行
        ＶＩＳＡ卡乙張，損失約捌萬元。經我聽郭永元講：『叫他把密碼說出來』
        台語口音，是他無誤，而且我與郭永元打鬥過，他的眼神及身材相同」（八
        十六年度偵字第六七三號卷第十八頁背、十九頁）。復於檢察官訊問時指認
        證稱：「（庭上二人是否當天做案二人？）是的，因到刑事組指認時，被告
        尚是當天搶我之穿著衣物」、「案發當天，我們夫婦尚在睡覺，兇手按電鈴
        ，我太太開門，被告二人就衝進來，一人持西瓜刀抵住我太太，另一人持西
        瓜刀到屋內押我出來，綁我手腳，口用膠帶封住，之後把我夫婦二人押在中
        間房間，另一人到後面主臥室搜，再到中間房間搜，較矮的並從冰箱內拿出
        甘蔗吃，我是後來看到垃圾筒內有甘蔗渣。後來我趁被告不注意，弄鬆綁我
        手之膠帶，我就起身與較高的互毆，我太太看到我與較高的打架，就把門關
        上，較矮的持西瓜刀撬開門衝進來，我抓下較高者之口罩，之後衝進來者持
        西瓜刀砍我背部一刀，砍一刀之後他也怕了，就講一句這件事結束了，就逃
        了。他砍我應是要我放手。損失財物為金飾及現金。卷附照片之口罩、刀械
        等物，應該是被告當天所持用，被告戴白手套、花色口罩」（八十六年度偵
        字第六七三號卷第五十五頁、五十六頁）。再於原審訊問時亦復堅稱：「八
        十五年十二月三十日上午九時許，我與太太丁○○還在睡覺，聽到有人按門
        鈴，我太太去開門，見二名男子身著獵裝、黑皮鞋、頭戴鴨舌帽、各持西瓜
        刀一把，喝令我們不要說話，並以膠帶將我及太太二人綑綁，並到房間內取
        得金手鐲、項鍊、戒指及現金伍仟元。當時他以西瓜刀押我們、綑綁我們，
        我們不能反抗。當時我掙脫膠帶與其中一人扭打，另一人持西瓜刀砍傷我，
        我即在板橋市中興醫院住了四天。強盜者之面目我看了一下，但時間很短。
        我到警局指認己○○、郭永元二人，是憑著身高、身材、戴鴨舌帽、戴口罩
        露出之眼神、手戴勞力士、穿黑皮鞋之型式，我可以認定是他們二人沒錯」
        （八十七年度訴字第二八五號第二十六頁背面、第四十頁、第四十六頁），
        「時間已經很久了，我沒辦法再做指認，但我當時指認確實是他。在原審我
        們已經指認，確定到庭被告確實到過我家，指認會有差距是因指認不可能百
        分之百。被告是身高高的那位，我記不清楚掙脫後和何人打鬥，只記得約打
        鬥三、四分鐘後有被砍殺，他們只說「事情結束了」的台語後，便帶著搶得
        東西放在公事包內逃跑。二人均拿西瓜刀、戴綠色鴨舌帽及花色口罩，打鬥
        時有拉下被告口罩，看到他正面一眼。在被告搜刮屋內財物時，看到被告戴
        的手錶」（八十七年上訴字第四三四二號第十六頁）等語。
    III、然依被害人丁○○指訴稱『有二名皆約二十歲左右之男子，一名身高約一百
        七十公分，另一名身高約一百七十五公分』，癸○○於警訊指訴時稱『兩名
        歹徒按撞門進入。兩名歹徒年約二十至二十五歲，較年輕一位身高約一六五
        公分，約二十歲，較高一位約一七０公分，約二十五歲』等語，與被告於當
        時已係三十五歲之人，年齡上已有不同，雖指訴之年齡礙於客觀環境無法精
        確，但就二十歲與三十五歲間之差距有十餘歲之多，一個係剛成年尚有稚雅
        之氣，另一則係完全成年人，客觀上應容易區別，故該指訴即與被告之情形
        已不相同。再就身高而言，依丁○○指訴稱『一名身高約一百七十公分，另
        一名身高約一百七十五公分』、『但高的郭永元。矮的己○○』與癸○○指
        訴稱『較年輕一位身高約一六五公分，較高一位約一七０公分』『被告是身
        高高的那位』等語已有不同，然綜合其二人指訴相互以觀，可知被告係當初
        盜匪之行為人中身高較高者，應有「約一七０公分」才是，然被告之身高為
        一百五十六公分至一百五十八公分間（參偵查卷第二十九頁筆錄所載），雖
        指認會有差距，但差距應在於一般人合理之範圍內始能令人相信指認之真實
        性，茲二者既差距有十餘公分之多，該指訴客觀上容非無疑問之處。
    Ⅳ、本案之行為時間係八十五年十一月十八日上午九時許，而為警查獲之時間係
        八十五年十二月三十日上午九時二十分許，已相距一月有餘，純就服裝而為
        指訴已難憑信，依被害人丁○○指訴稱『二人皆著深色西裝及褲、黑皮鞋、
        鴨舌帽、戴花色口罩、台灣話口音、外表斯文、講閩南語』，癸○○指訴稱
        『二人皆係著深色西裝外套（或稱獵裝）、深色長褲、淺色襯杉，褲子與外
        套不同顏色、不同款式，頭戴深色鴨舌帽、白色口罩，兩人分別持西瓜刀』
        等語，就西瓜刀、鴨舌帽部分因未扣案，已無從比對，而被告二人為警查獲
        時之穿著，被告己○○穿著皮鞋、西裝褲、一般夾克外套、白色衣領之襯杉
        、左手戴勞力士手錶，另郭永元穿著皮鞋、西裝褲、花色襯杉，有相片影本
        在卷可按（參偵查卷第二十頁至第二十一頁），雖其二人均係穿皮鞋，但已
        與被害人被搶劫時之穿著並不完全相同（並未著深色西裝外套、淺色襯杉）
        ，被害人能否單憑『戴鴨舌帽、戴口罩露出之眼神、手戴勞力士、穿黑皮鞋
        之型式』，即可以認定是被告所為，非無令人懷疑處。
    Ⅴ、如前述，本案查獲時距行為時，已相距一月有餘，依常情，被告既被收押，
        甚或可能處以盜匪之重刑，如有參與盜匪之行為，於被害人欲依其口音而為
        辨別時，焉不會有偽裝之情，更何況時隔已久，被害人能否清楚記憶行為者
        之口音，實有商榷之處，乃被害人竟稱『經我聽郭永元講：「叫他把密碼說
        出來」台語口音，是他無誤」等情，客觀上復非無疑之處。
（三）另就證人即當時受理被害人癸○○、丁○○報案之台北縣警察局刑事組警員壬○○證稱：「受理報案當時係依被害人描述之情況製作筆錄，後來是板橋分局
      員警在旅社有抓到被告及郭永元，當時板橋分局有通報派出所有抓到兩名嫌犯
      ，依照他們備有口罩及膠帶以及印象中有玩具槍，依據我們的經驗可能是準備
      犯案，所以通知轄區內各派出所如果有強盜案件就可以去瞭解一下，然後我就
      想到丁○○這件案子，因為丁○○報案時，提到歹徒穿皮鞋，這是很不常見的
      事情，所以我印象比較深，然後我到板橋分局時，也看到嫌犯穿皮鞋，所以我
      就通知丁○○及癸○○到場指認」，「被害人一到房間就馬上指認是被告二人
      ，沒有任何懷疑，我再請他們確認，他們還是指認無誤」，「他們一眼看到被
      告就認為是他們，並且說是從身高、體型、戴口罩來指認的」，「被害人（指
      認郭永元）是從被告的體型、眼神、口音做指認」（參原審卷第一七○頁）。
      及於本院證稱：「被害人丁○○、癸○○夫婦報案以後，我有到現場搜證，被
      害人所描述歹徒的身高和體型，還有穿著黑色皮鞋的情形，都和被告的情形相
      符，所以才會請被害人到警察局指認，而且從被告機車上所查扣到的工具與歹
      徒做案的工具相差不多」各等語，僅得以證明被害人指認之過程，並未能做為
      被告是否為本件犯行之證明。
（四）依本院囑託台灣屏東地方法院訊問證人庚○○，其亦證稱：我自八十四年四月
      至七月與己○○住在一起一、二個月，地點在台北縣板橋市○○○路夜市附近
      巷子，謝條是我父親，已於去年六月十七間去逝，他的地址在於台北縣板橋市
      ○○路○段二十八巷六弄七十三號，八十五年十一月間，謝條有與與己○○住
      在一起，也是住在板橋大觀路，這是我父親謝條告訴我的，他們住在一起約一
      、二十天而已等語，亦可知，被告抗辯稱『我到女朋友之父親家住台北縣板橋
      市○○路○段二十八巷六弄七十三號，我女朋友父親謝條』等語，尚有可採之
      處。
（五）更應予論述者，被告機車上查扣所有之手套二雙、花色口罩二個、土黃色膠帶
      一捲及依被害人丁○○陳稱「當天歹徒留在我家中之口罩及彌勒佛項鍊，是歹
      徒砍殺癸○○遭反抗掙扎而掉落在我家第二間臥房」之口罩一個，經本院送請
      內政部警政署刑事警察局鑑定，該局就口罩三個分別以Ａ、Ｂ、Ｃ為標示，其
      中Ｂ、Ｃ經抽取ＤＮＡ檢測結果，未發現型別，另Ａ口罩標示Ａ─２、Ａ─３
      班跡與標示Ａ─１血跡經檢測結果，分屬二位男性型別，鍵入該局去氧核醣核
      酸資料庫比對結果未發現相符者，此有該局九十一年九月十九日刑醫字第０九
      一０二０九０九八號鑑驗書一紙在卷可按，本院為求慎重起見，再採取被告之
      血液送請覆驗，亦經函覆「由ＳＴＲ型別檢測結果，可排除Ａ口罩標示Ａ─２
      、Ａ─３處斑跡、標示Ａ─１處血跡ＤＮＡ來自己○○之可能，此亦有該局者
      ，此有該局九十一年十一月六日刑醫字第０九一０二八九四四五號鑑驗書一紙
      在卷可按，茲於被害人處所查扣之口罩經檢驗結果，既排除被告所遺留者，該
      口罩即不得資為不利被告之證明。故綜前所述，公訴人所舉之證據尚無法積極
      認定被告涉犯盜匪罪行，此外，復查無其他積極事證足以證明被告有公訴人所
      指之犯行，既不能證明被告犯罪，即應為被告無罪判決之諭知。
（六）辛○○經傳訊無著，然本件事證已明，爰不再予以傳訊。
五、原審未詳予查證，僅依被害人之指訴及扣案之證物，即論被告涉犯盜匪罪，處以
    有期徒刑八年六月之徒刑，其認事用法容有誤會，被告提起上訴否認犯罪即有理
    由，原判決既有上開可議之處，自應由本院撤銷改判，並為被告無罪之諭知。
據上論斷，應依刑事訴訟法第三百六十九條第一項前段、第三百六十四條、第三百零
一條第一項前段，判決如主文。
本案經檢察官劉靜婉到庭執行職務。
中      華      民      國      九十一    年    十一    月    二十六    日
                              臺灣高等法院刑事第二十一庭
                                  審判長法  官  葉  騰  瑞
                                        法  官  莊  明  彰
                                        法  官  黃  國  忠
右正本證明與原本無異。
檢察官如不服本判決應於收受送達後十日內向本院提出上訴書狀，其未敘述上訴理由
者並得於提起上訴後十日內向本院補提理由書（均須按他造當事人之人數附繕本）。
被告不得上訴。
                                        書記官  劉  貞  達
中      華      民      國      九十一    年    十一    月    二十六    日
